臺灣彰化地方法院刑事判決　　　　　　　100年度易字第832號
公　訴　人　臺灣彰化地方法院檢察署檢察官
被　　　告　賴正浩
上列被告因違反毒品危害防制條例案件，經檢察官提起公訴（
100年度毒偵字第1011號），本院判決如下：
    主    文
賴正浩施用第二級毒品，累犯，處有期徒刑陸月，如易科罰金，
以新臺幣壹仟元折算壹日。
    犯罪事實
一、賴正浩前於民國94年間因施用毒品案件，經依法院裁定送
    入觀察勒戒處所觀察勒戒，經評定認無繼續施用毒品傾向後
    ，於94年7月13日釋放，並由臺灣彰化地方法院檢察署檢察
    官以94年度毒偵字第958號為不起訴處分確定。95年間因
    施用毒品案件，經國防部南部軍事法院以95年度訴字第28號
    判決判處有期徒刑6月確定，於95年6月23日易科罰金執行完
    畢。詎猶不知悔改，竟基於施用第二級毒品之犯意，於100
    年2月20日晚間8時許，在其友人位於彰化縣和美鎮住處內，
    以將第二級毒品甲基安非他命置於玻璃球管內燒烤後吸食其
    煙氣之方式，施用第二級毒品甲基安非他命1次。嗣於100年
    2月21日上午，因屬毒品列管人口接受員警採集尿液送驗，
    送驗結果並呈甲基安非他命代謝物甲基安非他命之陽性反應
    ，而查悉上情。
二、案經彰化縣警察局和美分局報告臺灣彰化地方法院檢察署檢
    察官偵查起訴。
    理    由
壹、證據能力部分：
一、按被告以外之人於審判外之陳述，雖不符前4條之規定，而
    經當事人於審判程序同意作為證據，法院審酌該言詞陳述或
    書面陳述作成時之情況，認為適當者，亦得為證據；當事人
    、代理人或辯護人於法院調查證據時，知有第159條第1項不
    得為證據之情形，而未於言詞辯論終結前聲明異議者，視為
    有前項之同意，刑事訴訟法第159條之5定有明文。本案下列
    引為證據之證人陳述及書證，檢察官、被告賴正浩均不爭執
    其證據能力，且以之作為證據並無不當，依上揭法條之規定
    ，自均有證據能力，先予敘明。
二、至本案其餘非供述證據，檢察官、被告亦不爭執證據能力，
    本院審酌該等證據作成及取得之程序均無違法之處，是後述
    所引用證據之證據能力均無疑義，合先敘明。
貳、實體方面：
一、訊據被告賴正浩對於上揭犯罪事實均坦承不諱，且被告於上
    揭時地為警查獲後，經警採集其尿液送驗結果，確呈現甲基
    安非他命代謝物之甲基安非他命陽性反應，此有詮昕科技股
    份有限公司出具之濫用藥物尿液檢驗報告、彰化縣警察局和
    美分局委託檢驗尿液代號與真實姓名對照認證單、列管毒品
    人口尿液檢體採集送驗紀錄表等件在卷可稽，足認被告自白
    與事實相符，堪可採信。又被告前於94年間因施用毒品案
    件，經依法院裁定送入觀察勒戒處所觀察勒戒，經評定認無
    繼續施用毒品傾向後，於94年7月13日釋放，並由臺灣彰化
    地方法院檢察署檢察官以94年度毒偵字第958號為不起訴處
    分確定。95年間因施用毒品案件，經國防部南部軍事法院
    以95年度訴字第28號判決判處有期徒刑6月確定，於95年6月
    23日易科罰金執行完畢等節，有臺灣高等法院被告前案紀錄
    表1份在卷可憑。綜上所述，本案事證明確，被告犯行堪以
    認定。
二、按施用第一、二級毒品為犯罪行為，毒品危害防制條例第10
    條定有處罰明文。故施用第一、二級毒品者，依前揭規定本
    應科以刑罰。惟基於刑事政策，對合於一定條件之施用者，
    則依同條例第20條、第23條之規定，施以觀察、勒戒及強制
    戒治之保安處分。毒品危害防制條例於92年7月9日修正公布
    ，自93年1月9日施行，其中第20條、第23條將施用毒品之刑
    事處遇程序，區分為「初犯」及「5年內再犯」、「5年後再
    犯」。依其立法理由之說明：「初犯」，經觀察、勒戒或強
    制戒治後，應為不起訴處分或不付審理之裁定；經觀察、勒
    戒或強制戒治執行完畢釋放後，「5年內再犯」者，因其再
    犯率甚高，原實施之觀察、勒戒及強制戒治既已無法收其實
    效，爰依法追訴或裁定交付審理。至於經觀察、勒戒或強制
    戒治執行完畢釋放後，「5年後再犯」者，前所實施之觀察
    、勒戒或強制戒治已足以遮斷其施用毒品之毒癮，為期自新
    及協助其斷除毒癮，仍適用「初犯」規定，先經觀察、勒戒
    或強制戒治之程序。從而依修正後之規定，僅限於「初犯」
    及「5年後再犯」二種情形，始應先經觀察、勒戒或強制戒
    治程序。倘被告於5年內已再犯，經依法追訴處罰，縱其第3
    次（或第3次以上）再度施用毒品之時間，在初犯經觀察、
    勒戒或強制戒治執行完畢釋放5年以後，已不合於「5年後再
    犯」之規定，且因已於「5年內再犯」，顯見其再犯率甚高
    ，原實施觀察、勒戒或強制戒治，已無法收其實效，即應依
    該條例第10條處罰（最高法院95年度第7次刑事庭會議決議
    意旨參照）。查，被告於94年間因施用毒品案件，經依法院
    裁定送入觀察勒戒處所觀察勒戒，經評定認無繼續施用毒品
    傾向後，於94年7月13日釋放，5年內復因施用毒品案件，經
    國防部南部軍事法院以95年度訴字第28號判決判處有期徒刑
    6月確定，有臺灣高等法院被告前案紀錄表1份在卷可憑。依
    據上開說明，被告本案犯行自應予以論罪科罰，併此敘明。
三、核被告所為，係犯毒品危害防制條例第10條第2項之施用第
    二級毒品罪。被告施用第二級毒品前持有第二級毒品之低度
    行為，應為其施用之高度行為所吸收，不另論罪。查，被告
    前於95年間因施用毒品案件，經國防部南部軍事法院以95年
    度訴字第28號判決判處有期徒刑6月確定，於95年6月23日易
    科罰金執行完畢，有臺灣高等法院被告前案紀錄表1份在卷
    可稽，其於受有期徒刑執行完畢後5年以內，再故意犯本件
    有期徒刑以上之罪，為累犯，應依法加重其刑。爰審酌被告
    前曾因施用毒品案件接受觀察勒戒處分，並經法院判處罪刑
    確定，竟無視於毒品對於自身健康之戕害及國家對於杜絕毒
    品犯罪之禁令，猶施用毒品不輟，再為本案犯行；被告吸毒
    係戕害自己身心之行為及被告犯罪後尚能坦承犯行之態度等
    一切情狀，量處如主文所示之刑，並諭知易科罰金之折算標
    準。
據上論斷，應依刑事訴訟法第299條第1項前段，毒品危害防制條
例第10條第2項，刑法第11條前段、第47條第1項、第41條第1項
前段，判決如主文。
本案經檢察官陳隆翔到庭執行職務。
中    華    民    國   100    年    8     月    22    日
                  刑事第五庭          法  官  蔡家瑜
以上正本證明與原本無異。
如不服本判決應於收受判決後10日內向本院提出上訴書狀，並應
敘述具體理由；其未敘述上訴理由者，應於上訴期間屆滿後20日
內向本院補提理由書（均須按他造當事人之人數附繕本）「切勿
逕送上級法院」。
中    華    民    國   100    年    8     月    22    日
                                      書記官  吳芳儀
附錄論罪科刑法條：
毒品危害防制條例第十條第二項：
施用第二級毒品者，處三年以下有期徒刑。